【裁判字號】    97,訴,439
【裁判日期】    970430
【裁判案由】    槍砲彈藥刀械管制
【裁判全文】
臺灣板橋地方法院刑事判決               97年度訴字第439號
公  訴  人  臺灣板橋地方法院檢察署檢察官
被      告  甲○○
選任辯護人  粘舜權律師
            吳茂榕律師
上列被告因違反槍砲彈藥刀械管制條例案件，經檢察官提起公訴
（96年度偵字第27165號 ），本院判決如下：
    主  文
甲○○犯非法寄藏可發射子彈具殺傷力之槍枝罪，處有期徒刑
年貳月，併科罰金新臺幣陸萬元，罰金如易服勞役以新臺幣壹仟
元折算壹日。扣案如附表編號1 所示之改造手槍壹枝沒收。
    事  實
一、甲○○明知可發射金屬子彈具有殺傷力之改造手槍及子彈，
    係屬槍砲彈藥刀械管制條例所列管之槍砲、彈藥，非經主管
    機關許可，不得擅自寄藏、持有，竟仍自民國89年間某日起
    ，在其臺北縣板橋市○○路326 巷6 弄4 號住處，受其友人
    綽號「阿其」真實姓名年籍不詳之成年男子委託，代為保管
    藏放「阿其」所有交付如附表編號1 、2 所示可發射子彈具
    殺傷力之仿HIGH STANDARD 廠雙管手槍製造之改造手槍1 枝
    （槍枝管制編號0000000000）及具殺傷力之改造子彈2 顆（
    鑑定時經試射擊發後，均已不具子彈形式），而寄藏持有之
    。嗣其直至96年11月6 日上午11時30分許，經警依法至其上
    址搜索，查扣得上開改造手槍1 枝、改造子彈2 顆等物，始
    查悉上情。
二、案經臺北縣政府警察局移請臺灣板橋地方法院檢察署檢察官
    偵查起訴。
    理  由
一、訊據被告甲○○對於上揭時、地非法寄藏具殺傷力之改造手
    槍、改造子彈等犯罪事實，先後於警詢、偵查中及於本院審
    理時均坦承不諱，並有扣押物品清單2 紙、查扣上開改造手
    槍、子彈等物現場照片4 張、內政部警政署刑事警察局96年
    12月19日刑鑑字第0960170537號槍彈鑑定書1 份等附卷、暨
    如附表編號1 、2 所示之改造手槍、改造子彈等物扣案可資
    佐證。是本件事證已臻明確，被告上開犯行均堪認定，應予
    依法論科。
二、又被告於89年間寄藏上開改造手槍行為後，雖槍砲彈藥刀械
    管制條例已於94年1 月26日經修正公布，於同年月28日生效
    ，該條例修正後已將該條例第11條規定刪除，合併修正規定
    於該條例第8 條，有關非法寄藏具有殺傷力槍枝罪則修正規
    定於該條第4 項，並提高刑度為處三年以上十年以下有期徒
    刑，併科新臺幣七百萬元以下罰金，然其本件寄藏改造手槍
    行為持續至96年11月6 日始為警查獲，可見其寄藏具殺傷力
    改造手槍行為已繼續至槍砲彈藥刀械管制條例上開修正生效
    之後，自應適用修正後之現行規定論處，而無比較新舊法適
    用問題。是核本件被告上開所為，分別係犯槍砲彈藥刀械管
    制條例第8 條第4 項之非法寄藏具殺傷力槍枝罪及同條例第
    12條第4 項之寄藏子彈罪。又被告同時寄藏改造手槍及子彈
    ，係以一行為同時觸犯二罪名，為想像競合犯，依刑法第55
    條規定，應從一重之非法寄藏具殺傷力槍枝罪處斷。爰審酌
    被告之犯罪動機、目的、手段、方法、寄藏持有改造槍枝、
    子彈等情節、對社會治安所生危害及犯罪後坦承之態度等一
    切情狀，量處如主文所示之刑，罰金部分並諭知易服勞役之
    折算標準。另被告之辯護人雖為被告辯護稱：被告因思慮不
    周，就友人遺留之槍枝，未為適當處理，誤觸刑章，實屬不
    該，惟被告並無不適當之使用，且被告係有正當職業之人，
    入獄服刑將立即失去工作，又其尚有年邁父親、妻小須待扶
    養，入獄服刑亦將使一家老小生活經濟頓失依靠，衡諸被告
    犯行尚輕，事後又深具悔意，應屬情可憫恕，倘科以最低刑
    度仍屬過重，情輕法重，爰請依刑法第59條酌減其刑，並為
    緩刑之宣告云云，惟按刑法第59條之酌量減輕其刑，必於犯
    罪之情狀，在客觀上足以引起一般同情，認為即予宣告法定
    低度刑期，猶嫌過重者，始有其適用，至於犯罪動機、情節
    輕微、素行端正、家計負擔、犯後態度等情狀，僅可為法定
    刑內從輕科刑之標準，不得據為酌量減輕之理由（參見最高
    法院51年台上字第899 號、28年上字第1064號等判例意旨）
    ，然查被告代人寄藏槍彈多年，均未自動報繳處理，直至為
    警搜索查獲，始表悔意，衡情殊難認為有可憫恕之處，辯護
    人上開所辯，顯不足為被告有利之審酌，附此敘明。扣案如
    附表編號1 所示具殺傷力之改造手槍1 枝係違禁物，爰依刑
    法第38條第1 項第1 款規定宣告沒收之；至於扣案如附表編
    號2 所示之改造子彈2 顆，因鑑定時試射後，已不具子彈形
    式，故不予宣告沒收；另本件被告為警查獲時，尚查扣有如
    附表編號3 至10所示之改造子彈半成品、底火、銼刀、鑽頭
    、起子、扳手、彈簧、砂紙等物，既非屬違禁物，亦與被告
    本件所犯上開二罪無涉，爰不併予宣告沒收，併此敘明。
據上論斷，應依刑事訴訟法第299 條第1 項前段，槍砲彈藥刀械
管制條例第8 條第4 項、第12條第4 項，刑法第11條前段、第55
條、第42條第3 項、第38條第1 項第1 款，判決如主文。
本案經檢察官靳開聖到庭執行職務
中    華    民    國    97    年    4     月    30    日
                刑事第三庭  審判長法  官  王  屏  夏
                                  法  官  王  偉  光
                                  法  官  彭  全  曄
以上正本證明與原本無異
如不服本判決應於送達後10日內向本院提出上訴狀
                                  書記官  洪  紹  甄
中    華    民    國    97    年    5     月    2     日
附錄本案論罪科刑法條全文：
槍砲彈藥刀械管制條例第8條
未經許可，製造、販賣或運輸鋼筆槍、瓦斯槍、麻醉槍、獵槍、
空氣槍或第4條第1項第1款所定其他可發射金屬或子彈具有殺傷
力之各式槍砲者，處無期徒刑或5年以上有期徒刑，併科新臺幣1
千萬元以下罰金。
未經許可，轉讓、出租或出借前項所列槍枝者，處5年以上有期
徒刑，併科新臺幣1千萬元以下罰金。
意圖供自己或他人犯罪之用，而犯前二項之罪者，處無期徒刑或
7年以上有期徒刑，併科新臺幣1千萬元以下罰金。
未經許可，持有、寄藏或意圖販賣而陳列第1項所列槍枝者，處3
年以上10年以下有期徒刑，併科新臺幣700萬元以下罰金。
第 1 項至第 3 項之未遂犯罰之。
槍砲彈藥刀械管制條例第12條
未經許可，製造、販賣或運輸子彈者，處1年以上7年以下有期徒
刑，併科新台幣500萬元以下罰金。
未經許可，轉讓、出租或出借子彈者，處6月以上5年以下有期徒
刑，併科新台幣300萬元以下罰金。
意圖供自己或他人犯罪之用，而犯前二項之罪者，處3年以上10
年以下有期徒刑，併科新台幣700萬元以下罰金。
未經許可，持有、寄藏或意圖販賣而陳列子彈者，處5年以下有
期徒刑，併科新台幣300萬元以下罰金。
第 1 項至第 3 項之未遂犯罰之。
--------------------------------------------------------
附表：
┌──┬─────────┬──┬──────────┐
│編號│扣 案 物 品 名 稱 │數量│備                註│
├──┼─────────┼──┼──────────┤
│1   │改造手槍（槍枝管制│1枝 │經鑑定後：          │
│    │編號0000000000）  │    │認係仿HIGH STANDARD │
│    │                  │    │廠雙管手槍製造之槍枝│
│    │                  │    │，車通金屬槍管內阻鐵│
│    │                  │    │而成，擊發功能正常，│
│    │                  │    │可供擊發適用子彈使用│
│    │                  │    │，認具殺傷力        │
├──┼─────────┼──┼──────────┤
│2   │改造子彈          │2顆 │經鑑定後：          │
│    │                  │    │均非制式子彈，係由金│
│    │                  │    │屬彈殼組合建築工業用│
│    │                  │    │彈與直徑6.0mm 、8.0m│
│    │                  │    │m 金屬彈頭而成，經試│
│    │                  │    │射後均可擊發，認具殺│
│    │                  │    │傷力，鑑定後已不具子│
│    │                  │    │彈形式。            │
├──┼─────────┼──┼──────────┤
│3   │改造子彈半成品    │16顆│經鑑定後：          │
│    │                  │    │認均係非制式金屬彈殼│
├──┼─────────┼──┼──────────┤
│4   │底火              │73個│經鑑定後：          │
│    │                  │    │認均係底火帽        │
├──┼─────────┼──┼──────────┤
│5   │銼刀              │5支 │                    │
├──┼─────────┼──┼──────────┤
│6   │鑽頭              │2支 │                    │
├──┼─────────┼──┼──────────┤
│7   │起子              │2支 │                    │
├──┼─────────┼──┼──────────┤
│8   │扳手              │2支 │起訴書漏列          │
├──┼─────────┼──┼──────────┤
│9   │彈簧              │1條 │                    │
├──┼─────────┼──┼──────────┤
│10  │砂紙              │2條 │                    │
└──┴─────────┴──┴──────────┘


司法院資訊處製作；財團法人民間司法改革基金會備份。
